【裁判字號】    92,交抗,178
【裁判日期】    920930
【裁判案由】    聲明異議
【裁判全文】
臺灣高等法院臺南分院刑事裁定             九十二年度交抗字第一七八號    Ｃ
      抗  告  人
      即受處分人  甲  ○  ○
右列抗告人即受處分人因違反道路交通管理處罰條例案件，不服臺灣雲林地方法院中
華民國九十二年八月十三日裁定（九十二年度交聲字第一一九號）提起抗告，本院裁
定如左：
      主      文
抗告駁回。
      理      由
一、本件抗告意旨略以：抗告人即受處分人甲○○（下稱抗告人）於民國（下同）八
    十九年六月二十四日下午三時五十八分許，行經雲林縣虎尾鎮平和橋之交岔路口
    時，正值閃黃燈，才加速通過，並無闖紅燈之情事，而且之前已經申訴二次撤銷
    免罰，現在又要處罰，真不知何故云云。
二、按「汽車行駛至交岔路口，其行進、轉彎，應遵守燈光號誌」；又「汽車駕駛人
    ，行經有燈光號誌管制之交岔路口闖紅燈者，處新臺幣一千八百元以上五千四百
    元以下罰鍰。」；且「汽車駕駛人有第五十三條之情形者，記違規點數三點。」
    道路交通安全規則第一百零二條第一項第一款、道路交通管理處罰條例第五十三
    條、第六十三條第一項第三款分別定有明文。
三、經查：
（一）本件抗告人駕駛車牌號碼Ｎ四─八四八０號自用小客車，行經雲林縣虎尾鎮○
      ○道路，由雲林縣虎尾鎮往斗南鎮方向行駛，於右揭時地之設有燈光號誌管制
      之交岔路口時，正值紅燈，抗告人仍未減速暫停而闖紅燈通過，適為該路口值
      勤之員警陳應昌發覺攔截取締，並掣單舉發違反道路交通管理事件通知單，移
      送原處分機關，依首揭規定，裁處罰鍰新臺幣三千六百元，並記違規點數三點
      。抗告人辯稱：其行經雲林縣虎尾鎮平和橋之交岔路口時，正值閃黃燈，才加
      速通過，並無闖紅燈之情事云云。經查，抗告人駕駛車牌號碼Ｎ四─八四八０
      號自用小客車，確於右揭時、地之設有燈光號誌管制之交岔路口，係闖紅燈而
      通過，業據證人即取締員警陳應昌到庭結證稱：「攔車地點距離路口約七十公
      尺，是他親眼看到的，當時異議人是紅燈直直走，異議人是變紅燈後約三秒鐘
      才過來的，而且黃燈變紅燈僅需三秒鐘，如果異議人確實看到閃黃燈，那當時
      車輛最起碼應該距離路口一百公尺以上，所以車子開到路口時，已經變紅燈了
      等語」（見原審卷第十九頁）。並有雲林縣警察局舉發違反道路交通事件通知
      單一紙在卷可佐（見原審卷第七頁），足認抗告人甲○○確有於右揭時、地，
      駕車違規闖越紅燈之事實；另抗告人又稱本件已經撤銷免罰一事，係交通部公
      路總局台北區監理所誤將抗告人「闖紅燈」部分一併撤銷所致，有該所八十九
      年十二月二十七日（五）八九─四五三─六─三三二０四號函一紙在卷可證（
      見原審卷第十二頁），並非謂抗告人「闖紅燈」無庸處罰。
（二）又交通警員掣單舉發違反道路交通管理處罰條例所列之違規事實，本質上為行
      政處分，係公務員基於職務上權力，依法就特定之具體事件所為具公法上效果
      之單方行政行為，基於公務員為公法上行為具有公信力原則，該行政處分當可
      被推定為真正，本此公信原則，立法者乃賦予行政機關制定違反道路交通事件
      統一裁罰標準及處理細則，使執勤警員得當機處分（如該細則第二十三條之逕
      行舉發）以達其維護交通秩序、安全之行政目的。反之，若謂公務員一切行政
      行為均需預留證據以證其實，則國家行政勢必窒礙難行。況查本件之值勤員警
      與抗告人素不相識，亦無任何證據足證員警有捏造事實違法取締之情事，故本
      件執勤警員本其維護交通秩序、安全職責所為之舉發，自應受到合法、正確之
      推定。因之，原審本直接、公開、言詞審理之合法調查程序，依經驗法則採信
      取締警員親眼目睹抗告人闖紅燈之證述，且上開證言係證人於原審法院調查時
      以具結擔保供述真實性，並在負擔偽證罪之心理狀態下所為之證述，又卷存證
      據資料內並無任何積極證據足以證明證人陳應昌上開供述係屬虛偽，亦無足以
      令人顯信其供述為不可採之品性證據或前科證據存在，自不得僅以證人為本件
      開單告發抗告人之員警，而質疑其證言之信憑性。抗告人空言否認其有闖越紅
      燈之行為，所辯無非事後卸責之詞，不足採信。
（三）原裁定以抗告人確有前開違規之事實，認原裁決機關所為之裁罰處分並無不當
      ，駁回抗告人在原審之異議，本院核其認事用法俱無不合。抗告意旨仍執前詞
      辯解，空言否認右揭違規情事，指摘原裁定不當，為無理由，應予駁回。
據上論斷，應依道路交通案件處理辦法第二十六條，刑事訴訟法第四百十二條，裁定
如主文。
中    華    民    國      九十二      年      九      月      三十      日
                                  臺灣高等法院臺南分院刑事第二庭
                                      審判長法官  黃    崑    宗
                                            法官  葉    居    正
                                            法官  莊    俊    華
右正本證明與原本無異。
不得再抗告。
          法院書記官  廖    明    娟
中    華    民    國      九十二      年      十      月      一        日


司法院資訊處製作；財團法人民間司法改革基金會備份。
